臺灣臺南地方法院交通事件裁定　　　　　　　　　　九十一年度交聲字第二七九號
　　移送機關　交通部公路總局嘉義區監理所麻豆監理站
　　受處分人
　　即異議人　甲○○
右列受處分人因違反道路交通管理處罰條例案件，對於交通部公路總局嘉義區監理所
麻豆監理站民國九十一年七月十六日所為之裁決處分（處分案號：南監五字第裁七五
—Ｚ00000000號）聲明異議，本院裁定如左：
    主  文
異議駁回。
    理  由
一、聲明異議意旨略以：如附件聲明異議狀所載。
二、按汽車駕駛人，駕駛汽車經測試檢定有酒精濃度超過規定標準情形者，處新臺幣
    一萬五千元以上六萬元以下罰鍰，並當場移置保管其車輛及吊扣其駕駛執照一年
    ，道路交通管理處罰條例第三十五條第一項第一款定有明文。又汽車駕駛人有飲
    用酒類或其他類似物後其吐氣所含酒精濃度超過每公升０‧二五毫克或血液中酒
    精濃度超過百分之０‧０五以上情形者，不得駕車，道路交通安全規則第一百十
    四條第二款亦規定甚明。
三、經查：
    （一）本件受處分人即異議人甲○○係於民國九十一年六月十六日凌晨，酒後駕
          駛車牌號碼Ｊ４─６９９１號自小客車沿國道一號高速公路由南往北方向
          行駛。於同日凌晨二時三十九分許，在行至國道一號高速公路北向二０六
          公里處時，違規停車於路肩，經執行巡邏勤務員警上前稽查，並以酒精測
          定器測試其吐氣所含酒精濃已達每公升０．四七毫克，因而當場製單舉發
          等情，有內政部警政署國道公路警察局公警局交字第Ｚ00000000
          號舉發違反道路交通管理事件通知單、內政部警政署國道公路警察局第三
          警察隊九十一年七月二日公警國三刑字第０九一００一０二五二號函及異
          議人吐氣所含酒精濃度測試值結果單各一紙附卷可佐，且為異議人所不爭
          執。雖異議人辯稱：舉發當時車輛是停靠路肩安全地帶，非行進間經警方
          攔截告發云云，惟查，異議人既係於飲酒後其酒精濃度已超過規定標準而
          仍駕車行至右述舉發地點，則其在行至舉發地點前之【該段酒後駕車行為
          】，即已該當【駕駛汽車有酒精濃度超過規定標準】之違規行為，自不因
          其在為警舉發當時是否已停車而異其差別，是異議人所辯，要係卸飾之詞
          且不足採。從而，異議人於上開時、地駕駛自小客車，有酒精濃度超過規
          定標準之事實，應堪認定。
    （二）本件異議人有於右述時、地駕駛自小客車，有酒精濃度超過規定標準之事
          實，既可認定，則移送機關即交通部公路總局嘉義區監理所麻豆監理站，
          據此引用前開道路交通管理處罰條例第三十五條第一項第一款規定，裁處
          異議人罰鍰新臺幣三萬四千五百元，並吊扣其駕駛執照一年，於法並無不
          當，異議人異議為無理由，應予駁回。
四、據上論斷，應依道路交通案件處理辦法第十九條，裁定如主文。
中      華      民      國      九十一    年    十二    月    二十七    日
                                  臺灣臺南地方法院交通法庭
                                      法  官  張  瑛  宗
右正本證明與原本無異
如不服本裁定應於送達後五日內向本院提出抗告狀
                                      書記官  陳  志  德
中      華      民      國      九十一    年    十二    月    三十一    日
